【裁判字號】    91,訴,1667
【裁判日期】    920617
【裁判案由】    營業稅
【裁判全文】
臺北高等行政法院判決                            九十一年度訴字第一六六七號
                              .
    原      告  玉東企業有限公司
    代  表  人  甲○○
    被      告  財政部台北市國稅局
    代  表  人  張盛和（局長）
    訴訟代理人  丁○○
                丙○○
右當事人間因營業稅事件，原告不服財政部中華民國九十一年三月二十一日台財訴字
第○九○○○○七三一三號訴願決定，提起行政訴訟。本院判決如左：
    主  文
原告之訴駁回。
訴訟費用由原告負擔。
    事  實
一、事實概要：
    本件原處分機關台北市稅捐稽徵處以原告係以買賣化妝品為業，於民國（下同）
    八十五年銷售貨物，金額計新台幣（下同）一○、七七八、○七五元（不含稅）
    ，漏開立統一發票並漏報銷售額，案經財政部賦稅署查獲移送，乃核定原告漏開
    統一發票並漏報銷售額計一○、七七八、○七五元，除核定補徵營業稅額五三八
    、九○四元外，並按所漏稅額處五倍罰鍰計二、六九四、五○○元（計至百元止
    ）。原告不服，申經復查結果，未獲變更，提起訴願，經遭駁回，遂向本院提起
    行政訴訟。
二、兩造聲明：
  (一)原告聲明求為判決：
    1.訴願決定及原處分均撤銷。
    2.訴訟費用由被告負擔。
  (二)被告聲明求為判決：
    原告之訴駁回，訴訟費用由原告負擔。
三、兩造之爭點：
    系爭漏開統一發票之化妝品交易，究係原告公司銷售，抑或其公司負責人個人銷
    售？
  (一)原告主張之理由：
    1.被告認原告違反營業稅法第三十二條第一項、第三十五條第一項及稅捐稽徵機
      關管理營利事業會計帳簿憑證辦法第二十一條規定，惟上開法條所處罰之對象
      ，需以納稅義務人短報銷售額為其前提要件，故該當上開處罰條件必須納稅義
      務人有銷售貨物並予以短報。
    2.所出售之貨品係原告負責人甲○○個人行為，與原告無關：
      (1)甲○○於原處分機關調查時已指出，所出售於大福七彩百貨行等之貨物，均
        係第三人欠其債務，其搬貨抵債，事後委託乙○○出售，其時間自八十三年
        六月至八十五年四月止，因此上開貨品之所有權為甲○○所有，其委託出售
        ，與原告無關。
      (2)查被告所舉大福七彩百貨行等之貨款票據，均由甲○○帳戶託收（萬通商業
        銀行乙存戶名：甲○○；帳號：0000000000000），款項進入
        甲○○之帳戶，未進入原告帳戶，原告若為出售人，則款項應進入原告之帳
        戶。
    3.原告係於八十四年十二月份中復業，與本件中之九家商號並無任何關係來往，
      上開九家商號亦僅認識乙○○或甲○○，對原告並不知情，原告並非交易之相
      對人。
    4.查原告相關文件並無上開貨品之進貨項目，且所有金額均無進入原告帳戶，如
      陳萬雨係進入萬通商銀甲○○之帳戶，況且上開帳戶係於八十一年即已開戶，
      上開貨物銷售足證非原告之銷售行為。
    5.原告係從事平行輸入之公司，所有銷售之貨品均從國外進口，具進口明細，毋
      需亦毋庸逃漏營業稅，參諸歷年原告繳稅均高達二百萬元以上可證。
    6.綜上所述，原告既非銷售人，無銷售行為自無短報之問題，請判決如原告訴之
      聲明云云。
  (二)被告主張之理由：
    1.按行為時營業稅法第三十五條第一項規定：「營業人除本法另有規定外，不論
      有無銷售額，應以每二月為一期，於次期開始十五日內，填具規定格式之申報
      書，檢附退抵稅款及其他有關文件，向主管稽徵機關申報銷售額、應納或溢付
      營業稅額。其有應納營業稅額者，應先向公庫繳納後，檢同繳納收據一併申報
      。」同法第四十三條第一項第四款規定：「營業人有左列情形之一者，主管稽
      徵機關得依照查得之資料，核定其銷售額及應納稅額並補徵之：四、短報漏報
      銷售額者。」同法第五十一條第三款規定：「納稅義務人，有左列情形之一者
      ，除追繳稅款外，按所漏稅額處一倍至十倍罰鍰，並得停止其營業：三、短報
      或漏報銷售額。」
    2.原告違章事實，有財政部八十九年七月十一日台財稅第○八九○四九○三六四
      號函及稽核報告節略及案關證據資料影本等附案可稽。
    3.原告主張上開銷售之貨物，係第三人欠其負責人甲○○債務，甲○○搬回貨品
      抵債，事後委託出售與其無關，且其並無上開貨品之進貨項目，銷售金額亦無
      入公司帳戶乙節，惟查原告漏報未列入成本之銷貨收入，且原告下游涉案商號
      大福七彩百貨行等九家之負責人或代表人於八十九年四月至五月間在財政部賦
      稅署稽核組製作談話筆錄，坦承確有向原告進貨之事實，均未取得原告開立之
      統一發票；又上開九家商號違章部分均已裁罰確定在案。本件亦經財政部賦稅
      署稽核組查得甲○○有關帳戶之資金流向，發現存入甲○○活儲帳戶之支票，
      應是原告銷售化妝品之貨款，查其資金去路最終又是用於公司之支出。原告漏
      開統一發票並漏報銷售額之事實，至臻明確。
    4.綜上所述，原告之訴應認為無理由，核定補徵稅額及罰鍰處分，並無違誤，訴
      願決定遞予維持，亦無不合，請判決駁回原告之訴等語。
    理  由
一、查營業稅本屬國稅而委託各縣市稅捐稽徵處代徵，惟自九十二年一月一日起移回
    財政部所屬各地區國稅局自行稽徵，本件業經被告聲明承受訴訟，合先明。
二、本件原處分機關台北市稅捐稽徵處以原告於八十五年銷售貨物，金額計一○、七
    七八、○七五元（不含稅），漏開立統一發票並漏報銷售額，乃核定原告漏開統
    一發票並漏報銷售額計一○、七七八、○七五元，應補徵營業稅額五三八、九○
    四元外，並按其所漏稅額處五倍罰鍰計二、六九四、五○○元。
三、原告不服，主張上開銷售之貨物，係第三人欠原告公司之負責人甲○○個人之債
    務，經甲○○搬回貨品抵債後委託出售，上開貨品為甲○○所有，其委託出售，
    與原告無關；原告並無上開貨品之進貨項目，售貨所得價款亦均進入甲○○個人
    帳戶，並未進入原告公司帳戶，原告並無系爭銷售行為云云。
四、按「營業人除本法另有規定外，不論有無銷售額，應以每二月為一期，於次期開
    始十五日內，填具規定格式之申報書，檢附退抵稅款及其他有關文件，向主管稽
    徵機關申報銷售額、應納或溢付營業稅額。其有應納營業稅額者，應先向公庫繳
    納後，檢同繳納收據一併申報。」「營業人有左列情形之一者，主管稽徵機關得
    依照查得之資料，核定其銷售額及應納稅額並補徵之：．．．四、短報漏報銷售
    額者。」「納稅義務人，有左列情形之一者，除追繳稅款外，按所漏稅額處一倍
    至十倍罰鍰，並得停止其營業：．．．三、短報或漏報銷售額。」行為時營業稅
    法第三十五條第一項、第四十三條第一項第四款、第五十一條第三款分別定有明
    文。本件原告於八十五年間有銷售貨物，金額計一○、七七八、○七五元（不含
    稅），漏開立統一發票並漏報銷售額之事實，有原告交易對象六福七彩百貨行負
    責人之妻柳貴蘋、廣豐百貨有限公司負責人李錦江、奇異美容材料有限公司負責
    人曾玲玲、萬泰百貨行負責人陳傳基、喬大百貨行負責人張金龍、薇薇有限公司
    負責人李木獅、美雯百貨行負責人潘銘泰、玉峰國際百貨行負責人賴玉峰、佳麗
    美企業有限公司負責人楊碧琴、七彩百貨行負責人林泗洲等人在財政部賦稅署談
    話時承認伊等於八十五年間有向原告公司購買化妝品，未收取原告公司開立之發
    票，並分別列表明其購買化妝品之支票日期、金額及支票號碼，有各該談話紀
    錄及列載購買化妝品之支票附表附在原處分卷可稽，原告對上開事實均不爭執，
    惟主張係原告公司負責人甲○○個人銷售系爭化妝品，並非原告公司銷售云云，
    並提出甲○○個人在萬通銀行之收支明細表影本為證。然查公司於逃漏營業稅時
    ，大都不敢將營業所得之支票存入公司帳戶內，而存入個人帳戶之情形所在多有
    ，本件原告公司負責人甲○○在財政部賦稅署談話時既自承原告公司常向其個人
    週轉資金，足徵其個人與公司間之資金常互通有無，自難僅以系爭支票係存入其
    個人帳戶，即謂非原告公司之收入；本件購買系爭化妝品之買受人既均稱係向原
    告公司買受，原告亦自承銷售系爭化妝品之推銷員乙○○於八十五年間係原告公
    司僱用之推銷員，原告公司有申報其薪資所得，乙○○作證時雖稱系爭化妝品係
    甲○○個人被倒帳取回之貨品，惟亦自承其推銷時，均向客戶表示係原告公司之
    貨品，伊於八十五年間推銷系爭貨品時，係原告公司之員工，有領取原告公司之
    薪資等語，查系爭化妝品數量甚鉅，原告謂公司支付薪資僱用推銷員，為其負責
    人甲○○個人推銷貨品，實不合公司用人制度，原處分機關台北市稅捐稽徵處據
    以認定原告公司於八十五年間有銷售貨物，金額計一○、七七八、○七五元（不
    含稅），漏開立統一發票並漏報銷售額，逃漏營業稅五三八、九○四元，核定應
    補徵營業稅五三八、九○四元，並按其所漏稅額處五倍罰鍰計二、六九四、五○
    ○元，依首開法條之規定並無不合，訴願決定予以維持，亦稱妥適。原告徒執前
    詞，訴請撤銷，為無理由，應予駁回。
據上論結，本件原告之訴為無理由，爰依行政訴訟法第九十八條第三項前段，判決如
主文。
中    華    民    國    九十二      年      六        月      十七      日
                     臺 北 高 等 行 政 法 院   第 七 庭
                                           審 判 長 法  官  鄭小康
                                                    法  官  黃秋鴻
                                                    法  官  林金本
右為正本係照原本作成。
如不服本判決，應於送達後二十日內，向本院提出上訴狀並表明上訴理由，如於本判
決宣示後送達前提起上訴者，應於判決送達後二十日內補提上訴理由書（須按他造人
數附繕本）。
中    華    民    國    九十二      年      六        月      十七      日
                                                    書記官  簡信滇


司法院資訊處製作；財團法人民間司法改革基金會備份。
